臺灣板橋地方法院交通事件裁定　　　　100年度交聲字第996號
原處分機關　交通部公路總局臺北區監理所板橋監理站
異　議　人
即受處分人　簡綸鋒
上列異議人即受處分人因違反道路交通管理處罰條例案件，對於
交通部公路總局臺北區監理所板橋監理站於民國100 年2 月18日
以板監裁字第裁41-C00000000號所為之裁決處分（原舉發案號：
臺北縣政府警察局99年10月10日北縣警交大字第C00000000 號）
，聲明異議，本院裁定如下：
    主  文
異議駁回。
    理  由
一、原處分意旨略以：異議人即受處分人簡綸鋒於民國99年10月
    10日下午2 時15分許，騎乘車牌號碼962-DCX 號普通重型機
    車，在臺北縣板橋市（現改制為新北巿板橋區○○○路與國
    慶路口，因有「駕車行經有燈光號誌管制之交岔路口闖紅燈
    」之違規行為，為臺北縣政府警察局（現改制為新北巿政府
    警察局）板橋分局信義派出所警員當場攔停製單舉發，嗣經
    原處分機關交通部公路總局臺北區監理所板橋監理站於100
    年2 月18日以板監裁字第裁41-C00000000號裁決書，依道路
    交通管理處罰條例第53條第1 項及第63條第1 項第3 款（裁
    決書漏載第3 款）規定，裁處罰鍰新臺幣（下同）2,700 元
    ，並記違規點數3 點等語。
二、聲明異議意旨略以：伊騎車在信義路與國慶路口遇到紅燈，
    剛好該路口有1 家商店，伊就停在那裡想看一下伊友人有沒
    有在顧店，但是沒有看到，伊在該商店門口看到對面號誌已
    經變成綠燈，就往國慶路方向騎過去，直到在和平路口等紅
    燈時被警察攔檢，伊當下表示伊要趕去開會，開會時間已經
    超過了，所以哀求警察等到開會地點報到後再說，但警察不
    予理會，伊就任由警察以機車牌照號碼開罰單，伊沒有簽收
    ，警察說罰單會寄來，卻到今年2 月才寄來。此外，工會會
    員代表及勞工局課長可以證明伊當天是去開會，希望法院能
    主持公道，為此，提起本件異議，爰請求撤銷原裁決處分云
    云。
三、按汽車駕駛人，行經有燈光號誌管制之交岔路口闖紅燈者，
    處1,800 元以上5,400 元以下罰鍰，道路交通管理處罰條例
    第53條第1 項定有明文。又汽車駕駛人有道路交通管理處罰
    條例第53條情形者，除依原條款處罰鍰外，並予記違規點數
    3 點，復為該條例第63條第1 項第3 款所明定。
四、經查：
  (一)異議人於99年10月10日下午2 時15分許，騎乘車牌號碼962-
    DCX 號普通重型機車，在臺北縣板橋巿信義路與國慶路有燈
    光號誌管制之交岔路口，闖紅燈左轉，為臺北縣政府警察局
    板橋分局信義派出所警員甘宗鑫攔停，並填製北縣警交大字
    第C00000000 號舉發違反道路交通管理事件通知單（下稱舉
    發通知單）予以舉發，嗣原處分機關調查後，認上開違規行
    為屬實，乃於100 年2 月18日以板監裁字第裁41-C00000000
    號裁決書，依道路交通管理處罰條例第53條第1 項及第63條
    第1 項第3 款規定，裁處異議人罰鍰2,700 元，並記違規點
    數3 點等情，有上開舉發通知單、裁決書及新北市政府警察
    局板橋分局100 年3 月15日新北警板交裁字第1000010165號
    函等影本各1 件附卷可稽。
  (二)異議人提起本件異議，乃以前揭情詞置辯。惟證人即舉發警
    員甘宗鑫於本院訊問時具結證稱：「當時我和警員葉仲豪停
    在信義國慶路口，那時候在等紅燈，當時並看見1 臺機車從
    信義路我對向的車道紅燈直行，他就左轉往國慶路的方向行
    駛，我和我的同事就開啟警示燈和警報器，就要攔停這臺車
    ，就一直追，一直追到和平干城路口把這臺車攔停下來，我
    就請這位先生出示駕照、行照，當時我有先用我們的行動電
    腦查詢車主，經查是簡先生本人沒有錯，我們就當場告知他
    違規事由，我們需要當場舉發製單，簡先生那時候有向我們
    表示他急著去前面開會，我們還是再度告知他我們必須製單
    完成他才能離開，簡先生還是一直堅持說他急著開會，這當
    中他有想要騎機車離開，我們是有要把他攔下來，最後他還
    是堅持急著要去開會，因為沒有其他的法律依據我們可以把
    他強制留下，所以我們就告知他一些相關的權利，比如紅單
    會寄到你的駕籍地及應到案日期等」、「（問：你和你同事
    在信義路與國慶路口等紅燈時，你們是駕車或騎車行駛在信
    義路上還是國慶路上？）當時是騎乘警用機車1 人1 臺，停
    於信義路上」、「（問：是停在異議人原本行駛信義路的對
    向車道上嗎？）是的」、「（問：你看到異議人騎車往國慶
    路方向行駛的時候，當時信義路上的號誌變換為紅燈已經過
    了多久？）我不太有印象，我們是停在那邊之後，才看到異
    議人騎車往國慶路方向過去，因為我們有停在那邊，所以印
    象比較深刻」、「（問：信義路在與國慶路交會的交叉路口
    ，雙向號誌是連動的嗎？）是同步的，同一條路上不會有不
    同時相的問題」、「（問：你當時為何會在舉發通知單上記
    載異議人的違規事實是紅燈左轉呢？）他闖過信義路上的停
    止線後就紅燈左轉往國慶路方向行駛，因為速度很快」等語
    ，依證人甘宗鑫所述情節，其係騎乘警用機車沿信義路行駛
    ，駛至信義路與國慶路口停等紅燈時，恰見沿信義路對向車
    道行駛之異議人逕行左轉往國慶路行駛，其立即在後追趕並
    將異議人予以攔停，則由證人甘宗鑫適與異議人在同一路段
    、同一交岔路口停等紅燈以及該路段交岔路口之號誌係連動
    的，並無早開或遲閉時相等情以觀，其證述確有目睹異議人
    在前述交岔路口闖紅燈左轉一節，當無誤認之可能。又證人
    甘宗鑫與異議人間，不僅未有任何怨隙，且係毫不相識之人
    ，衡情，其應無設詞攀誣或虛構違規事實以陷害異議人之理
    ，抑且，警員執行公務時，本身即受有行政懲處責任之監督
    ，而其到庭具結作證，更係以刑事責任擔保其證言之真實性
    ，故證人甘宗鑫前揭證述及舉發本件違規事實，經核尚無不
    可採信之處。
  (三)況且，異議人於本院訊問時自陳：「我本來是要從信義路去
    和平路，因為國慶路再過去就是和平路，但是在國慶路口的
    時候遇到紅燈，我的機車有超越停止線，路口那邊有1 家商
    店，我朋友有時候會在那邊顧店，所以我就停在那邊，想看
    一下我朋友有沒有在顧店，但是沒有看到我朋友，我想他已
    經去佛堂了，我就在他們家的門口看著對面的紅綠燈，我看
    到變成綠燈了，我就往國慶路方向騎過去」、「（問：你說
    你在信義路跟國慶路口遇到紅燈時，你的機車有超越停止線
    ，停在路口旁邊的一家商店前，你超越停止線的時候，信義
    路上的號誌是紅燈還是綠燈？）是紅燈」、「（問：所以你
    是在信義路上號誌為紅燈的時候騎車越過停止線的？）是、
    「（問：你在信義路旁的商家停下來多久後，看到國慶路上
    的號誌變為綠燈並往國慶路方向走？）沒有多久，我就是停
    在那裡看一下店面沒有看到我朋友，我就往國慶路方向騎過
    去了」等語，足見異議人騎乘機車沿信義路行駛，駛至信義
    路與國慶路交岔路口時，已見信義路上之號誌為紅燈，仍超
    越停止線，進而旋即往國慶路方向駛去，核與證人甘宗鑫證
    述其目睹異議人於前述交岔路口之號誌為紅燈時，由信義路
    左轉往國慶路行駛等情節相符，再參以證人甘宗鑫證述：「
    （問：信義路在與國慶路交會的交叉路口，有無設置機車左
    轉國慶路的待轉區？）沒有，那個方向都沒有」等語，則異
    議人明知信義路上之號誌已轉換為紅燈，猶超越停止線，且
    該處並未設有機車待轉區，其於超越停止線後，縱曾短暫停
    留，亦立即往國慶路方向駛去，自屬違規闖紅燈左轉無訛。
    至異議人辯以其當時係為趕赴開會一節，縱係屬實，亦非即
    得無視交通法規之禁令而違規闖越紅燈。從而，異議人空言
    否認其有闖紅燈左轉之違規事實，自不足採信。
  (四)再按行為人有違反道路交通管理處罰條例之情形者，應填製
    舉發違反道路交通管理事件通知單，並於被通知人欄予以勾
    記；當場舉發者，通知聯應填記駕駛人或行為人姓名、性別
    、出生年月日、地址、身分證統一編號及車主姓名、地址、
    車牌號碼、車輛種類；被查獲之駕駛人或行為人為受處分人
    時，應於填記通知單後將通知聯交付該駕駛人或行為人簽名
    或蓋章收受之；拒絕簽章者，仍應將通知聯交付該駕駛人或
    行為人收受，並記明其事由及交付之時間；拒絕收受者，應
    告知其應到案時間及處所，並記明事由與告知事項，視為已
    收受，此為違反道路交通管理事件統一裁罰基準及處理細則
    第11條第1 項第1 款明定甚明。復按違反道路交通管理事件
    行為人，未依規定自動繳納罰鍰，或未依規定到案聽候裁決
    ，處罰機關應依基準表於通知單送達且逾越應到案期限60日
    之3 個月內，逕行裁決之，該細則第44條第1 項前段亦定有
    明文。質之異議人於99年10月10日下午2 時15分許，在臺北
    縣板橋巿和平路附近為警攔檢時，因拒絕收受舉發通知單，
    業經舉發員警甘宗鑫當場告知應到案日期（即99年10月26日
    ）及處所等情，已據證人甘宗鑫於本院訊問時證述明確，並
    經渠記載於前揭舉發通知單左上角空白處無訛，此觀諸卷附
    之該舉發通知單影本即明，則異議人既已經警告知應到案日
    期及處所，卻未於該應到案日期即99年10月26日前自動繳納
    罰鍰或到案聽候裁決，迄至原處分機關於100 年2 月18日裁
    決後，始於100 年2 月24日向原處分機關提出申訴，此觀卷
    附交通違規案件陳述書上蓋印之原處分機關收文章日期可悉
    ，已逾應到案日期60日以上，則原處分機關依上開規定，按
    違反道路交通管理事件統一裁罰標準表就違反道路交通管理
    處罰條例第53條第1 項所定之裁罰基準，逕予裁處異議人罰
    鍰2,700 元，於法有據，並無不合。
五、綜上所述，異議人在前述時、地確有「駕車行經有燈光號誌
    管制之交岔路口闖紅燈」之違規行為無訛，是原處分機關依
    道路交通管理處罰條例第第53條第1 項、第63條第1 項第3
    款規定及道路交通管理事件統一裁罰基準表所定之裁罰標準
    ，以異議人逾越應到案期限60日以上為由，裁處異議人罰鍰
    2,700 元，並記違規點數3 點，並無違誤或不當，從而，本
    件異議為無理由，應予駁回。
據上論斷，應依道路交通事件處理辦法第18條，裁定如主文。
中    華    民    國   100    年    5     月    31    日
                  交通法庭    法  官  王瑜玲
以上正本證明與原本無異
如不服本裁定應於送達後5日內向本院提出抗告狀
                              書記官  林君縈
中    華    民    國   100    年    5     月    31    日